# 求助陈版 :现金流类型的分类问题。

提问人：csse235 时间：2023-03-10 23:20:55
商品套期会计，套期工具平仓的现金流类型是什么？计入哪个科目？支付的保证金呢？

回答人：chenyiwei
此问题规定不明确。个人理解套期工具平仓现金流仍列入投资活动，利润表项目体现在“净敞口套期损益”中。
支付的期货保证金，未被锁定前，列入其他货币资金；被锁定的，列入“其他应收款——存出保证金”。